【裁判字號】    89,交抗,21
【裁判日期】    890428
【裁判案由】    聲明異議
【裁判全文】
臺灣高等法院臺南分院刑事裁定          八十九年度交抗字第二一號      Ｃ
      抗  告  人
      即受處分人  甲  ○  ○
右抗告人因違反道路交通管理處罰條例案件，不服臺灣臺南地方法院中華民國八十九
年二月二十三日裁定（八十九年度交聲字第一三五號），提起抗告，本院裁定如左：
      主      文
抗告駁回。
      理      由
一、按汽車駕駛人，支線道車不讓幹線道車先行者，處二百元以上六百元以下罰鍰。
    汽車駕駛人，駕駛汽車違反道路交通安全規則，因而肇事致人受傷者，吊扣其駕
    駛執照三個月至六個月；又違反第四十五條之規定者，除依原條款處罰鍰外，並
    記違規點數一點，道路交通管理處罰條例第四十五條第九款、第六十一條第二項
    （原裁定法院誤繕為第六十二條第二項）及第六十三條第一項第一款分別定有明
    文。
二、本件抗告意旨略以：（一）受處人於八十八年八月七日駕車行經交叉路口支線道
    車未讓幹道機車先行，確有疏失，然未有致駕駛人劉英豪受傷之事。（二）事發
    當時駕駛人劉英豪並未受傷，僅有摔倒之疼痛感，有其自白書在卷足證，因而應
    將原裁定撤銷云云。
三、經查：抗告人即受處分人甲○○，於八十八年八月七日九時十分，駕駛車牌號碼
    Ｓ七－四八○○號自用小貨車，在台南市○○路與裕忠路口，駕車行經閃光號誌
    交岔路口，支線道車未讓幹線道車先行，因而肇事致人受傷之事實，有舉發違反
    道路交通管理事件通知單、台南市警察局交通隊訊問筆錄等件附卷可稽，並經當
    時值勤之警員任永信到庭具結證述無訛。而證人即受傷之劉英豪於警訊時即證稱
    ：「（問：你人何處受傷？答：本人【背部挫擦傷、腰部挫傷】）」，足見劉英
    豪確有受傷之情事。至於抗告人所提劉英豪之自白書雖有劉英豪自稱並未受傷之
    自白，然證人劉英豪於本院調查時證稱：「答：筆錄所寫無誤，我僅是擦傷，至
    醫院擦藥，自白書是因當時甲○○駕照未拿回來，希望趕快拿回來才說沒受傷」
    ，準此，足見劉英豪當時確有受傷，抗告人所提之自白書並不足以證明劉英豪當
    時確未受傷。是抗告人甲○○確有上開違規之非行，堪以認定。原處分機關因依
    首揭法條規定，裁決處異議人罰鍰二百元（新台幣六百元）及吊扣駕駛執照六個
    月，並記違規點數一點之處分，於法尚無不合。
四、綜上所述，抗告人甲○○所辯，顯係卸責飾詞，不足採信。因而原審依道路交通
    案件處理辦法第十九條，裁定駁回抗告人之異議，殊無不當。抗告意旨以不實之
    自白作為證據，指摘原裁定不當，為無理由，自應駁回其抗告。
五、據上論結，應依道路交通案件處理辦理辦法第二十六條，刑事訴訟法第四百十二
    條，裁定如主文。
中    華    民    國      八十九      年      四      月      二十七    日
                                  臺灣高等法院臺南分院刑事第四庭
      審判長法官  陳    義    仲
                                            法官  宋    明    蒼
                                            法官  蔡    崇    義
右正本證明與原本無異。
不得再抗告。
                                      法院書記官  李    育    儒
中    華    民    國      八十九      年      五      月       二       日


司法院資訊處製作；財團法人民間司法改革基金會備份。
